---
title: "Untitled"
author: "Anis Tanich"
date: '2022-07-01'
output: html_document
---



On récupere le fichier csv d'une mesure
```{r setup, include=FALSE}
data_mean_sd <- read.csv2(file.choose(),sep=";", header = TRUE) # attention si le fichier contient un séparateur ou si le fichier a un header
#df <- as.data.frame(t(df)) #lorsque tu utilise tout le spectre il faut executé cette commande


data_mean_sd
```

#######################################################################################################################################################################

                                                                            Création de inliers version pics 

#######################################################################################################################################################################





#Prend un entré un data frame comportant en ligne les pièces supposé conforme et un paramètre nbr qui est le nombre de pièces inlier qu'on souhaite crée
```{r}
generate_inlier <- function(data_safe,nbr){
  tab <-  as.data.frame( matrix(ncol = dim(data_safe)[2], nrow = nbr))
  colnames(tab) <- colnames(data_safe)  
  for(j in 1:nbr){
    feature <- c()
    for(i in 1:dim(data_safe)[2]){feature[i] <- data_safe[sample(x=1:dim(data_safe)[1],size=1),i]}
    print(feature)
    tab[j,] <- feature
  }
  
  return(tab)
  
}

inlier = generate_inlier(data[,-1],64)

```


##############################################################################################################################################################################################################################

                                                                            Création de outliers version pics 

##############################################################################################################################################################################################################################


 
# Cette fonction prend en prametre un tableau ("tab") avec en ligne les pièces et en colonne les frq ,un parametre "nb_pics" (nb de pics qu'on souhaite modifier) ,un parametre "frq" et "sd_frq" qui definissent la moyenne et l'ecart type de la gaussienne qui definit le decalage .   
```{r}
outlier_pic <- function(tab,nb_pics,frq,sd_frq){
  alea <- sample(x = 1:length(colnames(tab)),size = nb_pics)
  seq_frq <- rnorm(nb_pics, mean = frq , sd = sd_frq)
  for(i in 1:length(rownames(tab))){
    tab[i,alea] <-  tab[i,alea]+ seq_frq
  }
  return(tab)
} 


test <- outlier_pic(df[,-1],3,70,25)
test
```
 
 
#Cette fonction crée des outliers, ici frq et sd_frq sont des vecteurs on va donc gerener des pics suivant une loi normal centre en frq et ecart type "sd_frq" , le parametre "nb_outliers definit le nombre outliers qu'on souhaite
#Dans notre cas les frq sont les frq minimum et maximum des 24 parts et sd et ecarts moyen de toute les parts
```{r}

outlier_pic_vect <- function(nb_outliers,vect_min_frq,vect_max_frq){
 
  
  outlier_part <- data.frame()
 
  for(i in 1:nb_outliers){
    pics_out <- c()
    x = sample(x= 1:length(vect_max_frq),size = sample(x = 1:(length(vect_max_frq)-1),size = 1),replace=FALSE) # On recuperer un sous echantillons de taille aleatoire uniformement 
    pics_out <- append(pics_out,vect_min_frq[x]-rnorm(length(x),10,5))
    pics_out <- append(pics_out,vect_max_frq[-x]+rnorm(length(vect_max_frq)-length(x),20,5))
    pics_out <- sort(pics_out)
    #pics_out <- rnorm(length(pics_out),pics_out,vect_sd_frq) # on cree un vecteur suivant une loi normale centre en frq des valeurs max ou min et d'ecart type sd = sd(24 pièces)
    
    outlier_part <- rbind(outlier_part,pics_out)
  }
  colnames(outlier_part) <- colnames(vect_max_frq) 
  return(outlier_part)
} 


test <- outlier_pic_vect(10,as.matrix(data_mean_sd[1,-1]),as.matrix(data_mean_sd[2,-1]))



test

#creation outlier 
outlier_pic_vect2 <- function(nb_outliers,vect_min_frq,vect_max_frq,vect_sd_frq){
 
  
  outlier_part <- data.frame()
 
  for(i in 1:nb_outliers){
    x = runif(1,0,1)
    if( x >= 0.5){ pics_out <- rnorm(length(vect_max_frq),vect_max_frq,vect_sd_frq) }
    if(x < 0.5){{ pics_out <- rnorm(length(vect_min_frq),vect_min_frq,vect_sd_frq) }}
    outlier_part <- rbind(outlier_part,pics_out)
  }
  colnames(outlier_part) <- colnames(vect_max_frq) 
  return(outlier_part)
} 

test <- outlier_pic_vect2(8,as.matrix(data_mean_sd[1,-1]),as.matrix(data_mean_sd[2,-1]),as.matrix(data_mean_sd[3,-1]))

```
 
 
 
 
 
 

Addaptative sampling : récupérer les localisation des intervalles de plus grande variations et echantillonnés dessus 
```{r}
coif_weight_spectra <- function(spectre,pas,frq){
  poid <-c()
  a <- c()
  b <-c()
  
  for (i in 1:trunc((max(frq))/pas)) {
    if(!is.na(var(spectre[(pas*(i-1)):(pas*i)]) ))
    {
    poid[i] <- var(log(spectre[(pas*(i-1)):(pas*i)]))
    a[i] <- pas*(i-1)
    b[i] <- pas*i
    }
  
  }
  poid_normaliser <- poid/sum(poid)
  return(poid_normaliser)
}

coef_poids <- coif_weight_spectra(df$AvgP,500,df$Frq)

max(coef_poids)
#################################################################################################################################################################
x=runif(1,0,1)
for(i in 1:1000){
  which(coef_poids > runif(1,0.00,1.00) )
#Sample data suivant les poids :
}
#réflechir à crée une fonction qui trace des points


```
 

 
 
```{r}

outlier_spectre <- function(tab_spectre,nbr){
  
  part_gen <- tab_spectre
  for(i in 1:nbr){
      nb <- sample(x = 1:24 ,size = 1)
      alea <- sample(x = 1:length(colnames(tab_spectre)),size=nb)
      part_gen[,i] <- sum(tab_spectre[,alea])/nb
    
  }
  return(part_gen)
}

data_generer_spectre = outlier_spectre(df)
data_generer_spectre
#plot_ly( x =  tab$Frq, y =  data_generer_spectre$Part.1[1:63999], type = 'scatter', mode = 'lines' ,name ="Smoothing Spectra")%>%layout(title = "Polynome",xaxis = list(title = "Frequency"), yaxis = list(title = "Amplitude (Pa)")) 

```

#data_safe data frame comprenant tout les spectres des pièces supposé conforme
#algo non generale former pour piece safran ,creation inlier suivant les 22 pieces safran
```{r}
inlier_spectre <- function(data_safe,nbr,frq_limit,resolution)
  {
  data_safe <- as.data.frame(t(data_safe))
  num <- trunc(frq_limit/resolution) 
  sub <- trunc((num/1000))
  tab <-  as.data.frame( matrix(ncol = (sub*1000) ,nrow = nbr))
  colnames(tab) <- colnames(data_safe)[1:(sub*1000)]
  
  for(j in 1:nbr){
    feature <- c()
    for(i in 1:sub){feature <- append(feature,as.matrix(data_safe[sample(x=c(1:15,17:20,22:24),size=1),(1000*(i-1)+1):(1000*(i))]))}
    tab[j,] <- feature
  }
  
  
  return(tab)
}

test = inlier_spectre(data,68,20000,1.465)
test
```

 
```{r}
library(plotly)
outlier_spectre2 <- function(tab_spectre){
  
      part_gen <- c()
      nb <- sample(x = 1:24 ,size = 1)
      alea <- sample(x = 1:length(colnames(tab_spectre)),size=nb)
      part_gen <- rowSums(tab_spectre[,alea])/nb
    
  
  return(part_gen)
}


data_generer_spectre2 = outlier_spectre2(df)

plot_ly( x =  tab$Frq, y =  log(data_generer_spectre2[1:63999]), type = 'scatter', mode = 'lines' ,name ="Smoothing Spectra")%>%layout(title = "Polynome",xaxis = list(title = "Frequency"), yaxis = list(title = "Amplitude (Pa)")) 
```

 
 
```{r}
lst_pics <- c(3981.445,5749.512,5893.066	,6840.82,7962.891	,8942.871	,11992.676	,14458.008	,15436.523	,16659.668	,16814.941,	17724.609,18200.684)
decalage_spectre <- function(frq,spectre,lst_pics){
  pic <- lst_pics[sample(1:length(lst_pics),size = sample(x = 1:length(lst_pics) , size = 1),replace = FALSE)]
  print(pic)
  for (i in 1:length(pic)) {
    tmp <- which(trunc(pic[i]) == trunc(frq))
    epsilon <- trunc(rnorm(1,75,25))
    tmp1 <- spectre[(tmp-epsilon):(tmp+epsilon)]
    spectre[(tmp-epsilon):(tmp+epsilon)] <- spectre[(tmp+epsilon):(tmp+3*epsilon)]
    spectre[(tmp+epsilon):(tmp+3*epsilon)] <- tmp1
  }

  
  return(spectre)
}

spectre_outlier = decalage_spectre(tab$Frq,df$Part.1,lst_pics = lst_pics)


plot_ly( x =  tab$Frq, y =  log(df$Part.1[1:63999]), type = 'scatter', mode = 'lines' ,name ="Smoothing Spectra")%>%layout(title = "Polynome",xaxis = list(title = "Frequency"), yaxis = list(title = "Amplitude (Pa)")) 
```
 
 
```{r}
plot_ly( x =  tab$Frq, y =  log(spectre_outlier[1:63999]), type = 'scatter', mode = 'lines' ,name ="Smoothing Spectra")%>%layout(title = "Polynome",xaxis = list(title = "Frequency"), yaxis = list(title = "Amplitude (Pa)")) 

```
 
```{r}
write.table(test , file="C:/Users/TANICH/Desktop/Bialn safran correction/outlier3-10parts.xls", quote=TRUE,dec=",", row.names=FALSE, col.names=TRUE, sep ="\t", qmethod = c("escape"))
```

